臺灣基隆地方法院基隆簡易庭小額民事判決
110年度基保險小字第6號
原      告  新安東京海上產物保險股份有限公司

法定代理人  陳忠鏗  
訴訟代理人  謝京燁  
            廖健良  
被      告  王日松  

上列當事人間請求損害賠償事件，本院於民國110年7月27日言詞
辯論終結，判決如下：
    主    文
被告應給付原告新臺幣柒萬肆仟參佰零參元，及自民國一百一十
年五月二十六日起至清償日止，按年息百分之五計算之利息。
訴訟費用新臺幣壹仟元由被告負擔。
本判決得假執行。
    理由要領
一、原告起訴主張：被告王日松未領有駕駛執照，仍於民國108
    年10月18日上午6時30分許駕駛車號000-0000號重型機車，
    於行經基隆市○○區○○路00號前，因變換車道未讓行進中車輛
    優先通行，而與訴外人羅嘉翔駕駛車號000-000號重型機車
    發生碰撞，致訴外人羅嘉翔受有體傷，全案經基隆市警察局
    受理在案，嗣訴外人羅嘉翔依強制汽車責任保險法之規定向
    原告申請傷害醫療給付總計新臺幣(下同)74,303元(含醫療
    相關費用33,328元、交通費4,975元、看護費36,000元)，業
    經原告支付賠償完畢，爰依強制汽車責任保險法第29條第1
    項規定提起本件訴訟。並聲明：被告應給付原告74,303元，
    及自起訴狀繕本送達之翌日起至清償日止，按週年百分之5
    計算之利息。而被告對於原告主張之侵權行為事實及金額均
    不予爭執；僅辯稱目前係依老人年金維生，無能力清償等語
    。
二、原告主張上開事實，業據提出全險種保批單關聯查詢、基隆
    市警察局道路交通事故當事人登記聯單、道路交通事故現場
    圖、強制汽車責任保險理賠申請書、汽車險理賠受理暨文件
    簽收單、強制險醫療給付費用彙整表、長庚醫療財團法人基
    隆長庚紀念醫院診斷證明書2紙暨醫療費用收據、國泰醫療
    財團法人汐止國泰綜合醫院診斷證明書4紙暨醫療費用收據
    、交通費用證明書、看護證明等件為證，復經本院向基隆市
    警察局調取本件車禍之交通事故調查卷宗、照片核閱屬實，
    且為被告所不爭執，應堪信為真實。至被告抗辯其無資力清
    償上開賠償金額，乃係執行問題，不得據為不負履行義務之
    抗辯(最高法院19年度上字第1733號判決意旨參照)，是被告
    抗辯自無可採。
三、從而，原告依強制汽車責任保險法之法律關係，請求被告給
    付如主文第1項所示之金額及法定遲延利息，為有理由，應
    予准許。
四、本件係就民事訴訟法第436條之8第1項適用小額程序所為被
    告敗訴之判決，依同法第436條之20之規定，應依職權宣告
    假執行，並依職權確定訴訟費用即第一審裁判費1,000元由
    被告負擔。
中　　華　　民　　國　　110 　年　　8 　　月　　3 　　日
                  基隆簡易庭法  官  徐世禎
以上正本係照原本作成。
對於本件判決如有不服，應於收受送達後20日內向本院提出上訴
書狀，上訴於本院合議庭，並按他造當事人之人數附具繕本。
當事人之上訴，非以判決違背法令為理由不得為之，上訴狀應記
載上訴理由，表明下列各款事項：
(一)原判決所違背之法令及其具體內容。
(二)依訴訟資料可認為原判決有違背法令之具體事實。
如委任律師提起上訴者，應一併繳納上訴審裁判費。
中　　華　　民　　國　　110 　年　　8 　　月　　3 　　日
                            書記官  張雅婷